【裁判字號】    97,小上,44
【裁判日期】    970603
【裁判案由】    損害賠償
【裁判全文】
臺灣板橋地方法院民事裁定              97年度小上字第44號
上  訴  人  臺灣大哥大新莊加盟店（元富通信有限公司）
法定代理人  甲○○
被上訴人    乙○○
上列當事人間請求損害賠償事件，上訴人對於中華民國97年3 月
7 日本院三重簡易庭97年度重小字第209 號小額民事判決提起上
訴，本院裁定如左：
    主  文
上訴駁回。
第二審訴訟費用新台幣壹仟伍佰元由上訴人負擔。
    理  由
一、按對於小額訴訟程序第1 審判決之上訴，非以其違背法令為
    理由，不得為之，又其上訴狀內應記載上訴理由，表明下列
    各款事項：(一)原判決所違背之法令及其具體內容；(二)依訴訟
    資料可認為原判決有違背法令之具體事實，民事訴訟法第43
    6 條之24第2 項、第436 條之25分別定有明文。是當事人以
    小額訴訟程序之第1 審判決違背法令為理由提起上訴時，就
    原判決如何不適用法規或適用法規不當，其上訴狀或理由書
    應有具體之指摘，並揭示該法規之條項或其內容，若係成文
    法以外之法則，應揭示該法則之旨趣，倘為司法院解釋或最
    高法院之判例，則應揭示該判解之字號或其內容，如依民事
    訴訟法第469 條第1 款至第5 款所列各款事由提起上訴者，
    其上訴狀或理由書應揭示合於該條款之事實，若小額訴訟程
    序上訴人之上訴狀或理由書未依上述方法表明者，自難認已
    對原判決之違背法令有具體之指摘，其上訴即不合法（參照
    最高法院71年臺上字第314 號判例意旨及民事訴法第436 條
    之32第2 項規定）。又依民事訴訟法第436 條之32第2 項準
    用同法第471 條第1 項之上訴法律審（第3 審）之規定，小
    額訴訟程序之上訴人若未於提起上訴後20日內提出如上所述
    之合法上訴理由書於第2 審法院，第2 審法院無庸命其補正
    ，即得依同法第436 條之32第2 項準用同法第444 條第1 項
    前段之規定，逕以裁定駁回之。
二、次按小額事件之上訴程序，不得以民事訴訟法第469 條第6
    款之「判決不備理由或理由矛盾」為由，指摘原判決為違背
    法令，蓋小額訴訟程序之判決書得僅記載主文，而就當事人
    有爭執事項，僅於必要時得加註理由要領而已（民事訴訟法
    第436 條之18第1 項參照），是小額事件之上訴程序，自不
    得以「判決不備理由或理由矛盾」為由，指摘原判決為違背
    法令，此觀民事訴訟法第436 條之32第2 項僅有準用同法第
    468 條、第469 條第1 款至第5 款之規定，並無準用同法第
    469 條第6 款之規定，亦可明瞭。
三、查本件上訴人於民國97年3 月28日就本院三重簡易庭97年度
    重小字第209 號小額程序第1 審判決提起上訴，其於提出之
    民事聲明上訴暨上訴理由狀及民事上訴補充事實及理由狀所
    述上訴理由僅略稱：被上訴人之請求權基礎為民法何條規定
    ？如係基於侵權行為，則侵害何權利？如係基於買賣契約，
    則是主張瑕疵擔保解除契約或減少價金？而究竟有無何種瑕
    疵存在？有無鑑定？是否已達必須解除契約程度或僅能減少
    價金？被上訴人均未釋明或提出證明，而原判決亦未予說明
    ，其餘理由引用原審答辯狀等語，顯未指摘原判決如何不適
    用法規或適用法規不當，並揭示該法規之條項、或成文法以
    外之法則之旨趣、或司法院解釋之字號、或最高法院判例之
    字號及其等內容，或合於民事訴訟法第469 條第1 款至第5
    款所列各款事由之事實，尚難認已具體表明原判決有如何違
    背法令之處，且原判決雖未記載其理由，惟揆諸上揭說明，
    本件小額事件之上訴程序，尚不得以判決不備理由（即上訴
    人指摘原判決就前述爭點均未予說明乙節），指摘原判決違
    背法令，此外，上訴人復未再具體表明原判決有如何違背法
    令之處，且已逾上開20日之補提上訴理由法定期間，迄今仍
    未補提合法之上訴理由書，故應認本件上訴為不合法，毋庸
    命其補正，逕以裁定駁回之，並確定上訴人應負擔第2 審訴
    訟費用額如主文第2 項所示。
四、依民事訴訟法第436 條之32第1 、2 項、第471 條第1 項、
    第444 條第1 項前段、第95條、第78條、第436 條之19第1
    項，裁定如主文。
中    華    民    國    97    年    6     月    3     日
                  民事第二庭    審判長法  官  蕭胤瑮
                                      法  官  程怡怡
                                      法  官  連士綱
以上正本係照原本作成。
本裁定不得抗告。
中    華    民    國    97    年    6     月    4     日
                                      書記官  李宏明


司法院資訊處製作；財團法人民間司法改革基金會備份。
